de: Oberfläche des Bremssattels: Eloxiert; KTL-beschichtet; Vernickelt; Lackiert; Pulverbeschichtet; Unbeschichtet/unbehandelt; Verzinkt; Sonstige
pl: Wykończenie zacisku hamulcowego: Anodowane; Powłoka e-coat; Niklowane; Malowane; Malowane proszkowo; Bez powłoki/niewykończone; Ocynkowane; Inne
hr-HR: Završna obrada kočionih čeljusti: Anodizirano; E-premaz; Poniklano; Obojano; Premazano prahom; Bez premaza / bez završne obrade; Pocinčano; Ostalo
ja: ブレーキキャリパー仕上げ: 陽極酸化処理; 電着塗装; ニッケルメッキ; 塗装; パウダーコート; コーティングなし/未加工; 亜鉛メッキ; その他
lt-LT: Stabdžių suporto apdaila: Anoduota; Dengta e-danga; Nikeliuota; Dažyta; Miltelinė danga; Nepadengta / nebaigta; Cinkuota; Kita
fi: Jarrusatulan viimeistely: Anodisoitu; Sähkömaalattu; Niklattu; Maalattu; Jauhemaalattu; Pinnoittamaton/käsittelemätön; Sinkitty; Muu
vi: Lớp hoàn thiện kẹp phanh: Anode hóa; Phủ e-coat; Mạ niken; Sơn; Sơn tĩnh điện; Không phủ/chưa hoàn thiện; Mạ kẽm; Khác
zh-TW: 煞車卡鉗表面處理: 陽極氧化處理; 電泳塗裝; 鍍鎳; 塗漆; 粉體烤漆; 無塗層/未表面處理; 鍍鋅; 其他
sl-SI: Končna obdelava zavorne čeljusti: Anodizirano; E-premazano; Ponikljano; Pobarvano; Prašno barvano; Brez premaza/neobdelano; Pocinkano; Drugo
zh-CN: 制动卡钳表面处理方式: 阳极氧化处理; 电泳涂装; 镀镍; 涂漆; 粉末喷涂; 未涂装/未完成面; 镀锌; 其他
hu: Féknyereg felülete: Eloxált; KTL-bevonatos; Nikkelezett; Festett; Porfestett; Bevonat nélküli/kezeletlen; Horganyzott; Egyéb
cs: Povrchová úprava brzdového třmenu: Eloxovaný; E-coating; Poniklovaný; Lakovaný; Práškově lakovaný; Bez povrchové úpravy / neopracovaný; Pozinkovaný; Jiné
fr: Finition de l’étrier de frein: Anodisé; Revêtement par cataphorèse; Plaqué nickel; Peint; Revêtement en poudre; Sans revêtement/brut; Zingué; Autre
bg-BG: Покритие на спирачния апарат: Анодизиран; С катафорезно покритие; Никелиран; Боядисан; Прахово боядисан; Без покритие/необработен; Поцинкован; Други
da: Overfladefinish på bremsekaliber: Anodiseret; E-coatet; Forniklet; Malet; Pulverlakeret; Ubehandlet/ulakeret; Forzinket; Andet
nl: Remklauw afwerking: Geanodiseerd; E-coated; Vernikkeld; Geverfd; Gepoedercoat; Ongecoat/onbewerkt; Verzinkt; Overig
ko: 브레이크 캘리퍼 마감: 아노다이징; E-코팅; 니켈 도금; 도색; 분체 도장; 무코팅/무마감; 아연 도금; 기타
ro-RO: Finisaj etrier de frână: Anodizat; Acoperire E-coat; Nichelat; Vopsit; Vopsit în câmp electrostatic; Neacoperit/nefinisat; Zincat; Altele
ru: Покрытие тормозного суппорта: Анодированное; Электрофорезное; Никелированное; Окрашенное; Порошковое; Без покрытия/отделки; Оцинкованное; Другое
el: Φινίρισμα δαγκάνας φρένων: Ανοδιωμένο; Επίστρωση E-coat; Επινικελωμένο; Βαμμένο; Με βαφή πούδρας; Χωρίς επίστρωση/φινίρισμα; Επιψευδαργυρωμένο; Άλλο
pt-BR: Acabamento da pinça de freio: Anodizado; Revestimento E-coat; Niquelado; Pintado; Pintura a pó; Sem revestimento/sem acabamento; Zincado; Outro
nb: Bremsekaliperfinish: Anodisert; E-belagt; Forniklet; Lakkert; Pulverlakkert; Ubelagt/ubehandlet; Forsinket; Annet
es: Acabado de la pinza de freno: Anodizado; Revestimiento electrónico; Niquelado; Pintado; Con recubrimiento en polvo; Sin recubrimiento/sin acabado; Cincado; Otro
tr: Fren kaliperi yüzeyi: Eloksallı; E-kaplamalı; Nikel kaplamalı; Boyalı; Toz boyalı; Kaplamasız/işlemsiz; Çinko kaplamalı; Diğer
sv: Bromsoksyta: Anodiserad; E-belagd; Förnicklad; Lackerad; Pulverlackerad; Obehandlad; Förzinkad; Övrigt
th: การตกแต่งผิวคาลิเปอร์เบรก: อะโนไดซ์; อีโคต; ชุบนิกเกิล; ทำสี; พ่นสีฝุ่น; ไม่เคลือบสี/ไม่ทำสี; ชุบสังกะสี; อื่นๆ
it: finitura pinza freno: Anodizzato; Rivestimento e-coat; Nichelato; Verniciato; Verniciato a polvere; Non rivestito/grezzo; Zincato; Altro
pt-PT: Acabamento da pinça de travão: Anodizado; Com revestimento eletrónico; Niquelado; Pintado; Termolacado; Sem revestimento/sem acabamento; Zincado; Outro
sk-SK: Povrchová úprava brzdového strmeňa: Eloxovaný; Kataforézne lakovaný (E-coated); Poniklovaný; Lakovaný; Práškovo lakovaný; Bez povrchovej úpravy; Pozinkovaný; Iný
en: Brake caliper finish: Anodized; E-coated; Nickel plated; Painted; Powder coated; Uncoated/unfinished; Zinc plated; Other